【裁判字號】    95,破,39
【裁判日期】    950929
【裁判案由】    宣告破產
【裁判全文】
台灣桃園地方法院民事裁定                95年度破字第39號
聲  請  人  甲○○（即嘉通國際行銷股份有限公司清算人）
相  對  人  嘉通國際行銷股份有限公司
以上當事人間聲請宣告破產事件，本院裁定如下：
    主      文
聲請駁回。
程序費用由聲請人負擔。
    理      由
一、聲請意旨略以：相對人嘉通國際行銷股份有限公司前因經營
    問題，經股東會決議解散，選任聲請人為清算人。嗣聲請人
    依法執行清算事務，在清算期內，債權人申報之債權計有：
    （一）財政部台灣省北區國稅局以北區國稅徵字第09500204
    65號函陳報之營業稅罰鍰計56,843,300元；（二）財政部台
    灣省北區國稅局桃園縣分局以北區國稅桃縣四字第09500111
    36號函陳報之營業稅、罰鍰計79,418,806元，合計債權總額
    達136,262,106 元。惟經聲請人檢查相對人公司資產僅12,
    456,584 元，是相對人公司所有資產顯不足清償上開已申報
    之債權。爰依公司法第334 條準用同法第89條第1 項規定，
    聲請宣告相對人公司破產等語。
二、按破產法第1 條第2 項規定：債務人停止支付者，推定其為
    不能清償。此所謂停止支付，係指債務人對於債權人表示不
    能支付一般金錢債務意旨之行為而言。又破產之聲請，應以
    多數債權人之存在為前提。而稅賦及罰鍰均屬國家基於統治
    權之作用，對於人民課徵或裁罰之債權，顯非一般金錢債務
    。且依國家人格單一理論，縱積欠多數機關稅款及罰鍰，其
    債權人仍應視為一人。經查，本件聲請人主張之上開事實，
    業據其提出解散登記證明書、清算人就任備查函、登公告之
    報紙、財政部台灣省北區國稅局北區國稅徵字第09500204
    65號函、財政部台灣省北區國稅局桃園縣分局北區國稅桃縣
    四字第0950011136號函、財產狀況說明書、債權人清冊、股
    東同意書、股東名冊、相對人資產負債表各1 件為證，並經
    本院依職權調取95年度司字第111 號聲報清算人卷宗核閱無
    訛。惟相對人所積欠之債權，均為國家機關之稅捐或罰鍰，
    其實質債權人僅為1 人，揆諸上開說明，本件聲請與宣告破
    產之要件自有未合。是聲請人聲請宣告相對人公司破產，自
    不應予准許，其聲請應予駁回。
三、依破產法第5 條，民事訴訟法第95條、第78條，裁定如主文
    。
中    華    民    國    95    年    9     月    29    日
                  民事第三庭  法  官  陳永來
以上為正本係照原本作成。
如對本裁定抗告，須於裁定送達後10日內向本院提出抗告狀，並
應繳納抗告費新台幣1,000元。
中    華    民    國    95    年    9     月    29    日
                                    書記官  劉彩華


司法院資訊處製作；財團法人民間司法改革基金會備份。
